# 求助大家有关融资租赁租前息的处理

提问人：hzysgrx 时间：2023-08-17 00:56:02
租前息是起租日之前发生的利息，并且企业已经一次性支付，请问这个租前息如何做账呢

回答人：chenyiwei
租前息应作为对净融资额的调整，借记“未确认融资费用”，在租赁期内采用实际利率法分摊，作为对各期实际利息费用的调整。